【裁判字號】    99,交聲,638
【裁判日期】    990531
【裁判案由】    違反道路交通管理處罰條例聲明異議
【裁判全文】
臺灣臺北地方法院交通事件裁定         99年度交聲字第638號
原處分機關  臺北市交通事件裁決所
異  議  人
即受處分人  甲○○
上列異議人即受處分人因違反道路交通管理處罰條例事件，對於
臺北市交通事件裁決所中華民國99年4月26日所為之處分（原處
分案號：北市裁罰字第裁22-ZDC120442號）聲明異議，本院裁定
如下：
    主  文
異議駁回。
    理  由
一、原處分意旨略以：異議人即受處分人甲○○有所車牌號碼
    8598-EH號自用小客車，於民國98年12月31日上午7時46分許
    ，以時速116公里行經國道一號高速公路南下307.7公里處，
    因有未依規定與前車保持58公尺以上之行車安全距離的違規
    行為，經拍照採證後，為警製單逕行舉發，受處分人於原處
    分機關所定之到案期日內申明不服，經原處分機關函請舉發
    單位查證結果，仍認受處分人有上開違規情事，乃依道路交
    通管理處罰條例第33條第1項第2款之規定，裁處受處分人罰
    鍰新臺幣3千元，並依同條例第63條第1項第1款之規定，記
    違規點數1點。
二、依受處分人書狀所載，則否認有上開違規情事，辯稱：本件
    有可能是前車超速變換車道，以致伊車距不足云云。
三、按「汽車行駛於高速公路、快速公路或設站管制之道路，不
    遵守使用限制、禁止、行車管制及管理事項之管制規則，而
    有下列行為者，處汽車駕駛人3000元以上6000以下罰鍰:...
    二、未保持安全距離。.... 」，並記違規點數1點，道路交
    通管理處罰條例第33條第1項第2款、第63條第1項第1款分別
    定有明文。又按「汽車行駛高速公路及快速公路，前後兩車
    間之行車安全距離，在正常天候狀況下，依下列規定: 一、
    小型車：車輛速率之每小時公里數值除以二，單位為公尺。
    」，高速公路及快速公路交通管制規則第6條第1項第1款亦
    有明定。經查：
    (一)受處分人確有於前開時、地，駕駛所有上開車輛，以時速
      116公里行駛，該路段路面繪有間隔橫線，兩橫線距離為
      50公尺，受處分人的車輛與前車距離顯然不足兩間隔橫線
      ，經比對車道線，兩車距離僅約19公尺等情，有舉發單、
      內政部警政署國道公路警察局第四警察隊99年3月23日公
      警四交字第0990470513號函，以及本院依職權向該隊函調
      舉發當日之採證照片及錄影光碟，經該隊於99年5月11日
      以公警四交字第0990470925號函檢附等件在案可稽。是受
      處分人當時行車之速度既為每小時116公里，則依上開高
      速公路及快速公路交通管制規則第6條第1項第1款規定，
      其與前車間應保持之最小距離為58公尺。但依採證照片顯
      示，受處分人與前車的距離，不僅明顯不到該路路面繪設
      的橫線間隔，甚至不到一個自小客車車身的距離。是受處
      分人駕車未依規定與前車保持安全距離之違規事實，至為
      明確。
    (二)受處分人雖以前詞否認有違規之情。然經本院勘驗採證錄
      影光碟結果，受處分人行經違規地點前即已緊跟在舉發照
      片中之自小客車車輛後方，其與該輛前車之間並無其他車
      輛切入，此有本院勘驗筆錄以及翻拍照片等件在卷足憑。
      是受處分人此部分的辯解，顯非事實，自無足採信。
四、綜上所述，受處分人前揭駕車確有未依規定與前車保持安全
    車距之違規行為。從而原處分機關依前揭道路交通管理處罰
    條例之規定據以裁罰，核無違誤。本件異議為無理由，應予
    駁回。
據上論斷，應依道路交通案件處理辦法第19條，裁定如主文。
中    華    民    國    99    年    5     月    31    日
                              交通法庭法  官  許泰誠
以上正本證明與原本無異
如不服本裁定應於送達後5日內向本院提出抗告狀
                                      書記官  高菁菁
中    華    民    國    99    年    5     月    31    日

司法院資訊處製作；財團法人民間司法改革基金會備份。
